【裁判字號】    95,訴,360
【裁判日期】    950331
【裁判案由】    毒品危害防制條例
【裁判全文】
臺灣桃園地方法院刑事判決               95年度訴字第360號
公  訴  人  臺灣桃園地方法院檢察署檢察官
被      告  甲○○
                    現於桃園看守所
指定辯護人  本院公設辯護人杜逸新
上列被告因毒品危害防制條例案件，經檢察官提起公訴（94年度
毒偵字第6488號），經本院訊問被告後，被告自白犯罪，檢察官
聲請協商判決，經本院合議庭裁定由受命法官改依簡式審判程序
後為協商判決，本院判決如下：
    主  文
甲○○連續施用第一級毒品，累犯，處有期徒刑壹年。海洛因壹
包（淨重零點參壹公克，空包裝重零點貳貳公克）沒收銷毀之。
    事實及理由
一、甲○○於民國87年間因施用毒品犯行，經本院以87年度毒聲
    字第1599號裁定送觀察、勒戒後，認無繼續施用毒品傾向，
    經臺灣桃園地方法院檢察署檢察官以87年度偵字第13187 號
    、87年度偵字第13246 號不起訴處分確定，再於88年間因施
    用毒品案件，經本院以88年度毒聲字第5219號裁定送觀察、
    勒戒，認有繼續施用毒品傾向，再經本院以88年度毒聲字第
    5689號裁定送強制戒治，後經本院以89年度毒聲字第1389號
    裁定停止戒治，所餘戒治期間付保護管束，嗣於89年9 月28
    日保護管束期滿，並由臺灣桃園地方法院檢察署檢察官提起
    公訴，經本院以以88年度訴字第1206號判處有期徒刑8 月、
    6 月，應執行有期徒刑1 年，又於91年因施用毒品案件，經
    本院以91年毒聲字第644 號裁定送強制戒治，後經本院以91
    年度毒聲字第3077號裁定停止戒治，於92年3 月14日執行完
    畢，並由臺灣桃園地方法院檢察署檢察官提起公訴，經本院
    以以91年度訴字第1058號判處有期徒刑9 月、7 月，應執行
    有期徒刑1 年2 月，再於91年間因偽造文書案件，經本院以
    91年度桃簡字第606 號判處有期徒刑3 月，以上3 罪經本院
    以92年度聲字第477 號裁定應執行有期徒刑1 年4 月，接續
    執行，於92年11月20日入監執行，至93年9 月1 日縮刑期滿
    。猶不知警惕，再基於施用第1 級毒品海洛因之概括犯意，
    自94年2 月間某日起至同年11月22日止，在其位於桃園縣桃
    園市○○路68之70號3 樓住處，以將海洛因摻入香菸之方式
    連續施用第1 級毒品海洛因多次。嗣於同年11月22日22時20
    分許，在桃園縣桃園市○○路○ 段30巷14號旁為警查獲，並
    扣得海洛因1 包（淨重0.31公克，空包裝重0.22公克），始
    悉上情。案經桃園縣政府警察局桃園分局報告臺灣桃園地方
    法院檢察署檢察官偵查起訴。
二、本件被告所犯為死刑、無期徒刑、最輕本刑3 年以上有期徒
    刑以外之罪或高等法院管轄第1 審案件以外之罪，經被告於
    準備程序就被訴事實為有罪之陳述，經告知簡式審判程序之
    旨，並聽取被告及檢察官之意見後，經本院合議庭依刑事訴
    訟法第273 條之1 規定，裁定改依簡式審判程序，並由受命
    法官獨任審理，核先敘明。
三、證據：
（一）被告甲○○於本院審理時之自白。
（二）桃園縣政府警察局桃園分局被採尿人姓名編號對照表、臺
      灣尖端先進生技醫藥股份有限公司濫用藥物檢驗報告各1
      份。
（三）扣案海洛因1 包（淨重0.31公克，空包裝重0.22公克），
      法務部調查局95年1 月26日調科壹字第0800140558號鑑定
      通知書1 份。
四、本件被告已認罪，經檢察官與被告於準備程序達成協商之合
    意，其合意內容為：被告連續施用第1 級毒品海洛因犯行願
    受科處有期徒刑1 年。經查，上開協商合意並無刑事訴訟法
    第455 條之4 第1 項所列情形之一，檢察官聲請改依協商程
    序而為判決，本院爰不經言詞辯論，於協商合意範圍內為協
    商判決。扣案之第一級毒品海洛因1 包（淨重0.31公克，空
    包裝重0.22公克），屬第1 級毒品，及其外包裝因有海洛因
    黏附其上，不論屬於犯人與否，均應依毒品危害防制條例第
    18條第1 項前段之規定，沒收銷燬之。另同日扣案之白色粉
    末1 包（淨重1.82公克，空包裝重0.33公克），未含法定毒
    品成分，亦有前開法務部調查局鑑定通知書在卷可按，該等
    物品既非違禁物，亦無證據證明為被告犯本案所用之物，爰
    不另為沒收之諭知。
五、應適用之法條：刑事訴訟法第273 條之1 、第455 條之4 第
    2 項、第455 條之8 ，毒品危害防制條例第10條第1 項、第
    18條第1項前段，刑法第11條前段、第56條、第47條。
六、本判決除有刑事訴訟法第455 條之4 第1 項第1 款、第2 款
    、第4 款、第6 款、第7 款所定情形之一，或違反同條第2
    項規定者外，不得上訴。如有前述得上訴之情形，得自收受
    判決送達之日起10日內，向本院提出上訴書狀，上訴於第2
    審法院。
中    華    民    國    95    年    3     月    31    日
                              刑事第九庭法  官  何燕蓉
上正本證明與原本無異。
本判決除有刑事訴訟法第455 條之4 第1 項第1 款、第2 款、第
4 款、第6 款、第7 款所定情形之一，或違反同條第2 項規定者
外，不得上訴。如有前述得上訴之情形，得自收受判決送達之日
起10日內，向本院提出上訴書狀，上訴於第2審法院。
                                        書記官  許弘樺
中    華    民    國    95    年    3     月    31    日
附錄本案論罪科刑法條全文：
毒品危害防制條例第10條
施用第一級毒品者，處6月以上5年以下有期徒刑。
施用第二級毒品者，處3年以下有期徒刑。


司法院資訊處製作；財團法人民間司法改革基金會備份。
